臺灣桃園地方法院刑事判決　　　　　　　　　　　　九十一年度易字第一七一七號
　　公訴人　臺灣桃園地方法院檢察署檢察官
　　被　告　甲○○
右列被告因竊盜案件，經檢察官提起公訴（九十一年度偵字第七九四四號），本院判
決如左：
    主  文
甲○○竊盜，處有期徒刑參月，如易科罰金以參佰元折算壹日。
    事  實
一、甲○○於民國（下同）九十一年四月十八日十七時許，在桃園縣桃園市○○街二
    五號前，持乙○○所有停放在上址處之ＱＡＲ─７３５號機車車箱內之備用鑰匙
    乙支，竊得上開機車乙輛，供己日常代步之用。嗣於九十一年四月二十五日十三
    時二十分許，甲○○將上開機車交予不知情之林豊庭（另行處分不起訴在案）騎
    用，並搭載甲○○（當時甲○○之手部曾開刀，不便騎用上開機車）於後座，行
    經桃園縣桃園市○○路與大同西路之交岔路口處時，遭警當場攔檢查悉上情，並
    扣得上開機車乙輛及鑰匙乙支（均據乙○○領回）。
二、案經桃園縣警察局桃園分局報請臺灣桃園地方法院檢察署檢察官偵查起訴。
    理  由
一、訊據被告甲○○固坦承於右揭時地由林豊庭騎用上開機車載同其在後座，而遭警
    查獲乙情，惟矢口否認右揭犯行，辯稱：上開機車係伊向一年籍不詳綽號「蚱蜢
    」之成年人所借得，上開鑰匙乙支亦係「蚱蜢」交予伊使用，伊當時並不知上開
    機車係失竊之贓物，亦未有竊取上開機車之犯行云云。經查：被告右揭犯行業據
    證人林豊庭迭次於警訊及偵查中證稱「（該ＱＡＲ─７３５號之輕機車是由何人
    所竊取的？如何竊取？由何人把風？）是由甲○○所竊取的，用鑰匙竊取的，沒
    有人把風（見偵查卷第六頁）」、「該鑰匙是甲○○打開車箱所發現的備用鑰匙
    （見偵查卷第六頁）」、「於九十一年四月中下旬十點多時，在桃園縣南華街（
    南門大樓）竊取的，當時我沒在現場，是甲○○在南門大樓周遭走了一趟便騎乘
    了一部機車過來，.... （見偵查卷第六頁）」、「該部ＱＡＲ─７３５號機車
    本來就是甲○○竊取的，不是我和他向蚱蜢借的（見偵查卷第六頁）」、「（車
    如何取得？）他（即被告）騎出來，我就和他輪流騎，.... （見偵查卷第二十
    頁）」、「他一個人去拿，這幾天而已不超過一個禮拜（見偵查卷第二十頁）」
    、「我當天去找呂（文禮）才第一次看到呂（文禮）騎機車來，.... （見偵查
    卷第三十一頁）」、「他說該機車是向大樓住戶借的，....，他所述不實（見偵
    查卷第三十一頁）」、「（是否認識綽號蚱蜢？）不認識（見偵查卷第三十一頁
    ）」、「呂（文禮）向朋友借的，是他說的，我未看到他借，.... （見偵查卷
    第四十一頁）」、「我看他騎出來，我沒有看到別人，.... （見偵查卷第四十
    二頁）」等語明確，核與被害人乙○○於警訊中指述之情節相符，復有上開鑰匙
    乙支之照片乙紙、業據被害人乙○○領回上開機車乙輛及鑰匙乙支之贓物領據乙
    紙，在卷可稽，應堪認定。雖被告迭次於警、偵訊中及本院審理時均辯稱上開機
    車係其向「蚱蜢」其人所借云云，惟被告所辯稱其係於查獲前二天即九十一年四
    月二十三日，在桃園縣桃園市○○○路上向「蚱蜢」借用上開機車，且「蚱蜢」
    亦有拿上開機車之行車執照給我云云，然不僅核與被告本人前於警訊及偵查中供
    稱上開機車係於查獲前上星期四（即九十一年四月十八日），在桃園縣桃園市桃
    園國中附近向「蚱蜢」所借得乙節不符，且亦核與證人林豊庭迭次於警訊及偵查
    中證述之情節，均相矛盾，有如上述，而證人林豊庭於警訊及偵查中所證稱被告
    取得上開機車之時間即九十一年四月十八日十七時許及其地點即桃園縣桃園市○
    ○街「南門大樓」附近，亦核與被害人乙○○所指稱上開機車遭竊之時間一致，
    地點亦屬相近，此有桃園縣桃園市街道圖乙紙可佐，且被告迭次於偵查中及本院
    審理時亦未能提供「蚱蜢」其人之真實姓名、住居所等資料及其所供稱上開機車
    之行車執照，以供本院依法傳喚、調查，是上開機車顯係於右揭時地遭被告所竊
    得，而非被告借「蚱蜢」其人所借，應堪認定。被告所辯，顯係事後卸責之詞，
    不足採信。至於證人林豊庭雖於本院審理時證稱被告曾向他說上開機車係向別人
    所借云云，亦核與其本人迭次於警訊及偵查中證述之情節不符，顯亦係證人林豊
    庭事後迴護被告之詞，亦不足為有利被告認定之依據，至為灼然。被告犯行已臻
    明確，應予依法論科。
二、核被告所為，係犯刑法第三百二十條第一項之竊盜罪。爰審酌被告明知上開機車
    係屬他人之物，竟為供一己之用即竊取之，已損及被害人乙○○之權益及被告犯
    罪後之態度等一切情狀，量處如主文所示之刑，並諭知易科罰金之折算標準，以
    資儆懲。至於扣案之上開鑰匙乙支，雖係被告供犯罪所用之物，惟因係屬被害人
    乙○○所有者，亦不得對之宣告沒收，附此敘明。
據上論斷，應依刑事訴訟法第二百九十九條第一項前段，刑法第三百二十條第一項、
第四十一條第一項前段，罰金罰鍰提高標準條例第一條前段、第二項，判決如主文。
本案經檢察官鍾雅蘭到庭執行職務。
中      華      民      國      九十一      年    十一    月    十九    日
                          臺灣桃園地方法院刑事第四庭
  法  官   林晏鵬
右正本證明與原本無異。
如不服本判決，應於判決送達後十日內向本院提出上訴狀( 應附繕本 )，上訴於
臺灣高等法院。
                              書記官   陳青瑜
中      華      民     國       九十一      年     十一   月    二十六  日
附錄法條：刑法第三百二十條
中華民國刑法第三百二十條
 (普通竊盜罪、竊佔罪)
意圖為自己或第三人不法之所有，而竊取他人之動產者，為竊盜罪，處五
年以下有期徒刑、拘役或五百元以下罰金。
意圖為自己或第三人不法之利益，而竊佔他人之不動產者，依前項之規定
處斷。
前二項之未遂犯罰之。
